【裁判字號】    97,訴,6004
【裁判日期】    971022
【裁判案由】    清償借款
【裁判全文】
臺灣臺北地方法院民事判決              97年度訴字第6004號
原      告  新加坡商星展銀行股份有限公司
法定代理人  甲○○
訴訟代理人  丙○○
被      告  潔境環境生技股份有限公司
兼法定代理  乙○○
人
被      告  丁○○
上列當事人間清償借款事件，本院於民國97年10月8日言詞辯論
終結，判決如下：
    主  文
被告應連帶給付原告新臺幣壹佰參拾貳萬零陸佰參拾參元，及自
民國九十六年十一月十九日起至清償日止，按年息百分之九計算
之利息，並自民國九十六年十二月二十日日起至清償日止，逾期
在六個月以內者，按上開利率之百分之十，逾期超過六個月部分
，按上開利率之百分之二十加付之違約金。
訴訟費用新臺幣壹萬肆仟壹佰陸拾柒元由被告連帶負擔。
本判決於原告以新台幣肆拾肆萬壹仟元供擔保後，得假執行。
事實及理由
一、按當事人得以合意定第一審管轄法院。但以關於由一定法律
    關係而生之訴訟為限，前項合意，應以文書證之。民事訴訟
    法第24條有明文規定。查兩造因本約定書涉訟時，合意以本
    院為第一審管轄法院，此有原告所提出之融資貸款契約書在
    卷可稽，是本院應有管轄權，先予敘明。
二、本件原告起訴主張：
（一）原告依銀行法第58條、金融機構合併法第5條、第18條規
      定，於民國（下同）97年5月24日起概括承受寶華商業銀
      行股份有限公司之資產、負債及營業，並經行政院金融監
      督管理委員會97年5月8日金管銀（五）字第09700160370
      號函在卷可稽，合先敘明。
（二）被告潔境環境工程顧問有限公司，業經經濟部中部辦公室
      核准更名為潔境環境生技股份有限公司。
（三）被告潔境環境生技股份有限公司於94年12月26日，邀同被
      告乙○○及丁○○為連帶保證人，與原告簽訂融資貸款契
      約書，向原告申請借款新臺幣（下同）3,000,000元，借
      款期間自94年12月19日起至97年11月29日止，約定利息按
      年利率百分之9計付，按期定額年金平均攤還本息，如未
      按期攤還，其逾期在六個月以內部份照約定利率百分之十
      加付違約金，逾期超過六個月者，照約定利率百分之二十
      加付違約金。詎被告潔境環境生技股份有限公司自96年11
      月19日起即未依約繳付利息，依融資貸款契約書第4條之
      約定，本筆借款視為到期，故被告應立即清償所積欠之
      本金1,320,633元及依約應付之利息及違約金，而被告乙
      ○○及丁○○為上述借款之連帶保證人，依法應負連帶給
      付責任。為此，依消費借貸及連帶保證關係之法律關係提
      起本訴，請求被告連帶給付如主文第一項所示之本金、利
      息及違約金等語。
三、經查，原告就其上開主張，已提出行政院金融監督管理委員
    會函、融資貸款契約書、一般放款全部查詢單、一般放款往
    來明細查詢、公司基本資料查詢各1份為證。同時，被告已
    於相當時期受合法通知，但未於言詞辯論期日到庭，亦未提
    出準備書狀有所爭執，應視同自認（民事訴訟法第280條第3
    項、第1項參照），是原告前開主張，應屬實在，從而原告
    本於上開消費貸款關係，請求被告連帶給付如主文第一項所
    示之本金、利息，為有理由，應予准許。
四、原告陳明願供擔保以代釋明聲請宣告假執行，核無不合，爰
    酌定相當擔保金額，准予宣告假執行。
五、結論：本件原告之訴為有理由，依民事訴訟法第385條第1項
    前段、第85條第2項、第390條第2項，判決如主文。
中    華    民    國    97    年    10    月    22    日
                  民事第四庭    法  官  張瑜鳳
以上正本係照原本作成
如對本判決上訴，須於判決送達後20日內向本院提出上訴狀
中    華    民    國    97    年    10    月    22    日
                                書記官  戴伯勳


司法院資訊處製作；財團法人民間司法改革基金會備份。
